【裁判字號】    96,訴,1413
【裁判日期】    970117
【裁判案由】    違反毒品危害防制條例
【裁判全文】
臺灣屏東地方法院刑事判決              96年度訴字第1413號
公  訴  人  臺灣屏東地方法院檢察署檢察官
被      告  甲○○
                    現於屏東監獄竹田分監
上列被告因違反毒品危害防制條例案件，經檢察官提起公訴（96
年度毒偵字第1925、1938號），嗣因被告就被訴犯罪事實為有罪
之陳述，並聽取當事人之意見後，本院裁定改由受命法官獨任進
行簡式審判程序並判決如下：
    主  文
甲○○施用第一級毒品，累犯，處有期徒刑壹年，扣案海洛因拾
壹包（合計淨重零點玖壹公克，空包裝總重貳點柒零公克），均
沒收銷燬；又施用第一級毒品，累犯，處有期徒刑壹年，扣案海
洛因貳包（合計淨重零點零柒公克，空包重總裝零點陸肆公克）
，均沒收銷燬。應執行有期徒刑壹年拾月，扣案海洛因拾壹包（
合計淨重零點玖壹公克，空包裝總重貳點柒零公克）、海洛因貳
包（合計淨重零點零柒公克，空包重總裝零點陸肆公克），均沒
收銷燬。
    事  實  及  理  由
一、被告甲○○，前於民國90年間，因違反毒品危害防制條例案
    件，經本院以90年度毒聲字第2122號裁定送觀察勒戒後，認
    有繼續施用毒品傾向，經本院以91年度毒聲字第144 號裁定
    令入強制戒治處所施以強制戒治，因其成效經評定為合格，
    由本院以91年度毒聲字第803 號裁定停止戒治並交付保護管
    束，於92年2 月16日保護管束期滿未經撤銷而強制戒治執行
    完畢，經臺灣屏東地方法院檢察署檢察官以92年度戒毒偵字
    第28號為不起訴處分確定。詎仍不知悔改，於上開強制戒治
    執行完畢釋放後5 年內，復分別基於施用第一級毒品海洛因
    之犯意，於96年9 月21日8 時許、96年9 月23日8 時許，分
    別在屏東縣九如鄉○○路24巷12號旁工寮內及屏東縣九如鄉
    ○○路後庄墓園內，將第一級毒品海洛因加水稀釋，以注射
    針筒注射手臂之方式，各施用第一級毒品海洛因一次，嗣於
    (一)96年9 月21日11時40分許，在九如鄉○○路24巷12號工寮
    旁，為警查獲並扣得毒品海洛因11包（合計淨重0.91公克，
    空包裝總重2.70公克）；(二)96年9 月26日10時30分許，在九
    如鄉○○路南二高高架橋下，為警查獲並扣得毒品海洛因2
    包（合計淨重0.07公克，空包重總裝0.64公克）。甲○○於
    犯罪未發覺前，於上開查獲時，主動向查獲員警蔣顯文、曾
    錦岳、蔡明貴自首施用海洛因，並接受裁判。
二、上開犯罪事實，業據被告於本院審理時坦承不諱；又被告為
    警查獲時所採集之尿液，經送驗後確呈嗎啡陽性反應，有卷
    存尿液採證編號姓名對照表2 紙、正修科技大學超微量研究
    科技中心檢驗報告2 紙可稽；再扣案之白粉11包、2 包，經
    送驗後確實為海洛因，分別合計淨重0.91公克（空包裝總重
    2.70公克）、0.07公克（空包重總裝0.64公克），有法務部
    調查局96年10月19日調科壹字第09623072820 號鑑定書1 紙
    、96年10月19日調科壹字第09623072960 號鑑定書1 紙可證
    ；此外並有扣案海洛因11包（合計淨重0.91公克，空包裝總
    重2.70公克）、海洛因2 包（合計淨重0.07公克，空包重總
    裝0.64公克）可資證明；另被告有上開戒毒療程及施用毒品
    前科，亦有臺灣高等法院被告前案紀錄表1 紙附卷可參。本
    件事證明確，被告有於上開時、地施用海洛因犯行，應可認
    定。
三、論罪科刑：
  (一)查海洛因，屬毒品危害防制條例第2 條第2 項第1 款所規定
    之第一級毒品，核被告所為，係犯毒品危害防制條例第10條
    第1 項之施用第一級毒品罪。
  (二)吸收犯：被告因施用第一級毒品海洛因而持有海洛因，並進
    而施用，其持有之低度行為為施用之高度行為吸收，不另論
    罪。
  (三)累犯：被告甲○○曾於81年間，因過失致死案件, 經臺灣屏
    東地方法院以81年交訴字第68號判決判處有期徒刑6 月確定
    ，緩刑2 年，緩刑期間交付保護管束，因緩刑期間再犯違反
    肅清煙毒條例、槍砲彈藥刀械管制條例及麻醉藥品管理條例
    案件，經本院分別以83年度訴字第112 號、83年度訴字第63
    3 號判決分別判處有期徒刑3 年2 月、3 月、5 月，經本院
    以84年度聲字第319 號裁定，定應執行有期徒刑3 年6 月確
    定，四罪接續執行，於85年1 月16日假釋付保護管束。又於
    假釋期間，因違反肅清煙毒條例、麻醉藥品管理條例及槍砲
    彈藥刀械管制條例案件，經本院及臺灣高等法院高雄分院以
    85年度訴字第313 號、86年度上訴字第1216判決分別判處應
    執行有期徒刑3 年4 月、7 月、2 年，其中違反肅清煙毒條
    例、麻醉藥品管理條例二案之有期徒刑3 年4 月、7 月，定
    應執行3 年10月確定，並撤銷上開假釋（殘刑為2 年5 月1
    日），接續執行，於90年4 月27日縮短刑期假釋出監，因假
    釋期間有施用毒品之情事，經撤銷假釋入監服殘刑3 年8 月
    21日，甫於95年1 月31日縮短刑期執行完畢，有上開卷存臺
    灣高等法院被告前案紀錄表可查，其於有期徒刑執行完畢後
    ，五年以內故意再犯有期徒刑以上之罪，為累犯，應依法加
    重其刑。
  (四)自首：被告於犯覺未發覺前，主動向前查獲員警自首施用毒
    品海洛因並接受裁判，有偵查卷存偵查報告2 紙在卷可憑，
    爰依刑法第62條前段之規定減輕其刑，並依刑法第71條第1
    項之規定，予以先加後減。
  (五)數罪併罰：被告所犯上開二罪，因行為人各次施用毒品之行
    為，均係為滿足各該次之毒癮，於滿足毒癮後，該次行為即
    已完成，因此各次均為各自獨立之行為，各具獨立性，其前
    後次施用毒品行為間，自無密切不可分之關係，各自獨立構
    成同一施用毒品罪責，故應分論併罰。
  (六)本院審酌被告有多次施用毒品犯行，有上開被告前案紀錄表
    可查，竟再為本案犯行，足見其不思悔改，自制力亦顯不佳
    ，非入監服刑不足以戒絕矯正；惟考量被告於本院審理時即
    能坦承犯行，犯後態度良好，而其施用毒品行為於本質上係
    屬自我戕害行為，並未對社會造成直接而過鉅之損害，反社
    會性之程度應屬較低等一切情狀，分別量處如主文所示之刑
    。
  (七)沒收：扣案海洛因11包（合計淨重0.91公克，空包裝總重
    2. 70 公克）、海洛因2 包（合計淨重0.07公克，空包重總
    裝0. 64 公克），應依毒品危害防制條例第18條第1 項前段
    規定，沒收銷燬之。
四、據上論斷，應依刑事訴訟法第273 條之1 第1 項、第299 條
    第1 項前段，毒品危害防制條例第10條第1 項、第2 項、第
    18條第1 項前段，刑法第11條、第47條第1 項、第62條、第
    51 條 第5 款，判決如主文所示。
中    華    民    國    97    年    1     月    17    日
                  刑事第一庭    法  官  曾吉雄
以上正本證明與原本無異。
如不服本判決應於收受本判決送達後十日內向本院提出上訴書狀，
其未敘述上訴理由者，並得於提起上訴後十日內向本院補提理由
書狀（均須按他造當事人之人數附繕本）「切勿逕送上級法院」
中    華    民    國    97    年    1     月    17    日
                                書記官  潘美碧
本件論罪科刑法條：
毒品危害防制條例第10條第1項：
施用第一級毒品者，處 6 月以上 5 年以下有期徒刑。


司法院資訊處製作；財團法人民間司法改革基金會備份。
